臺灣屏東地方法院刑事裁定
111年度撤緩字第81號
聲  請  人  臺灣屏東地方檢察署檢察官
受  刑  人  劉淑玲


上列聲請人因受刑人犯詐欺案件，聲請撤銷緩刑之宣告（111年
度執聲字第770號），本院裁定如下：
    主  文
劉淑玲於臺灣屏東地方法院一一○年度訴字第三八七號刑事判決
中所受之緩刑宣告撤銷。
    理  由
一、聲請意旨如附件檢察官聲請書之記載。
二、按緩刑之宣告應撤銷者，由受刑人所在地或其最後住所地之
    地方法院檢察官聲請該法院裁定之，刑事訴訟法第476條定
    有明文。經查，本件受刑人住址係在屏東縣○○鄉○○路000號
    ，位在本院管轄區域內，是本院就本件聲請有管轄權，先予
    敘明。
三、按受緩刑之宣告而有違反刑法第74條第2項第1款至第8款所
    定負擔情節重大者，足認原宣告之緩刑難收其預期效果，而
    有執行刑罰之必要者，得撤銷其宣告，刑法第75條之1第1項
    第4款定有明文。又受保護管束人在保護管束期間內，應遵
    守下列事項：一、保持善良品行，不得與素行不良之人往還
    。二、服從檢察官及執行保護管束者之命令。三、不得對被
    害人、告訴人或告發人尋釁。四、對於身體健康、生活情況
    及工作環境等，每月至少向執行保護管束者報告一次。五、
    非經執行保護管束者許可，不得離開受保護管束地；離開在
    十日以上時，應經檢察官核准；又受保護管束人違反前條各
    款情形之一，情節重大者，檢察官得聲請撤銷保護管束或緩
    刑之宣告，保安處分執行法第74條之2、第74條之3第1項亦
    分別定有明文。
四、經查：
　㈠受刑人因犯詐欺案件，經本院以110年度訴字第387號判決判
    處有期徒刑3月，緩刑2年，並應於判決確定之日起壹年陸月
    內向指定之政府機關、政府機構、行政法人、社區或其他符
    合公益目的之機構或團體，提供捌拾小時之義務勞務；及參
    加法治教育伍場次，緩刑期間付保護管束，並於民國111年2
    月9日確定，有該判決書及臺灣高等法院被告前案紀錄表在
    卷可按。
　㈡受刑人於111年6月23日無故未遵期至臺灣屏東地方檢察署（
    下簡稱屏東地檢署）報到執行保護管束，經該署發函告誡並
    命其先後於111年7月28日、111年8月25日、111年9月22日到
    該署執行保護管束，均無故未到，亦未曾主動請假或說明未
    到案之理由併提出相關憑據，此有卷附臺灣屏東地方檢察署
    各次通知受刑人到案受執行之函稿、送達證書影本可考。而
    經屏東地檢署函請警方協尋於111年10月6日前往受刑人之家
    中進行訪視，有會晤到受刑人，與受刑人進行相關的說明及
    訪談，受刑人以其近日因工作故無法按時報到，有屏東地檢
    署囑託警政單位協尋調查報告表在卷可稽。本院審酌受刑人
    於緩刑付保護管束期間內，經屏東地檢署多次告誡、一再通
    知受刑人到署執行保護管束，並函請警方協尋，受刑人仍無
    故未至屏東地檢署執行保護管束，亦未陳報未遵期報到之事
    由，顯見受刑人不願接受保護管束處分之心態甚明，其再依
    規定向執行保護管束者報告及服從命令之可能性甚低。
　㈢屏東地檢署檢察官於上開判決確定後，即指定向屏東縣鹽埔
    鄉公所提供80小時之義務勞務，履行期間為111年2月9日起
    至113年2月8日止，受刑人僅於111年4月18日參加勞務說明
    會1小時後即未再至屏東縣鹽埔鄉公所履行義務勞務，經屏
    東地檢署於111年7月13日、111年9月22日發函告誡，催促受
    刑人前往執行機構履行義務勞務，並載明如有違誤，得聲請
    撤銷緩刑宣告等語，惟受刑人至112年2月28日履行期間屆至
    止，未再前往執行機構履行義務勞務，總計僅履行1小時之
    義務勞務乙情，有屏東地檢署各次通知受刑人履行義務勞務
    之函稿、送達證書影本、義務勞務工作日誌在卷可查。
  ㈣又屏東地檢署亦曾先後安排受刑人於111年4月20日、同年6月
    15日、同年7月13日、同年8月17日、同年9月21日、同年10
    月19日前往該署參加法治教育課程，受刑人應參加5場次，
    惟受刑人僅出席2場次（即111年4月20日），於履行期限屆
    至止未能完成前開緩刑宣告所附帶之5場次法治教育課程乙
    節，有屏東地檢署各次通知受刑人參加認知教育課程之函稿
    、送達證書影本、屏東地檢署觀護輔導紀要在卷可查。
　㈤揆諸上開說明，足見受刑人於緩刑期間內，並未遵守檢察官
    及執行保護管束者之命令按時報到，且經屏東地檢署一再通
    知、告誡受刑人至執行機構履行義務勞務及參加法治教育課
    程，並告知未於履行期限屆至前完成上開緩刑附帶條件將受
    撤銷緩刑宣告之法律效果，受刑人仍僅履行1小時之義務勞
    務，此與前開確定判決所定之80小時義務勞務緩刑條件相差
    甚遠（尚餘79小時）；又經屏東地檢署多次安排法治教育課
    程，仍未能如期完成5場次法治教育課程之緩刑附帶條件，
    足見受刑人對於屏東地檢署多次通知並未留心注意，履行態
    度可謂消極，其漠視法院給予緩刑宣告之機會，難認有履行
    前揭緩刑負擔之誠意及意願，已屬情節重大，得認原宣告之
    緩刑難收其預期效果，而有執行刑罰之必要，核與保安處分
    執行法第74條之2第2款、第4款及同法第74條之3第1項所定
    撤銷緩刑宣告之規定相符，自應撤銷受刑人所本案所受之緩
    刑宣告。從而，本件聲請於法有據，應予准許；又受刑人上
    開緩刑之宣告既經撤銷，其於該案中所受緩刑期內付保護管
    束之宣告，即失所附麗，應併予撤銷。
五、依刑事訴訟法第476條、保安處分執行法第74條之2第2款、
    第4款、第74條之3第1項，裁定如主文。
中　　華　　民　　國　　111 　年　　12　　月　　9 　　日
                  刑事第二庭    法  官  簡光昌
以上正本證明與原本無異。
如不服本裁定，應於送達後五日內，向本院提出抗告狀。
中　　華　　民　　國　　111 　年　　12　　月　　9 　　日
                                書記官  許珍滋